臺灣高等法院臺中分院刑事判決　　　　 96年度上易字第720號
　　上　訴　人
　　即　被　告　乙○○
　　選任辯護人　林文成　律師
　　上　訴　人
　　即　被　告　丙○○
上列上訴人等因竊盜案件，不服臺灣彰化地方法院96年度易字第
193號中華民國 96年3月8日第一審判決（起訴案號：臺灣彰化地
方法院檢察署 95年度偵字第9793、10576號），提起上訴，本院
判決如下：
    主  文
上訴駁回。
    事實及理由
一、本案經本院審理結果，認原審判決認事用法及量刑均無不當
    ，應予維持，並引用原審判決書記載之事實、證據及理由（
    如附件）。
二、訊據被告乙○○、丙○○（下稱被告等二人）均坦承本案之
    犯罪事實，原審判決對於認定被告等二人犯罪之事實已經詳
    為調查審酌，並說明其認定之證據及理由，經核均無違證據
    及經驗法則，自無不合。被告等二人上訴意旨暨於本院準備
    程序、審理時略謂：被告等二人均認罪，惟被告乙○○辯稱
    ：本件量刑過重，希望從輕量刑，且伊家境確實困難，伊妻
    子長期吃藥，兒子亦如此，因一時間不會想，請求能給伊一
    次機會；其辯護人為其辯稱：被告實際獲利情形，扣除工人
    及所有開支，僅獲利新台幣（下同）二、三百萬元，與原審
    認定盜採之砂石達六百萬元之事實，顯有明顯之差距；又被
    告妻子鄭蜜自律神經失調，其子蔡志銘有心臟病，且家庭狀
    況不理想，其又失業，請斟酌給予從輕量刑之機會。另本案
    發生時間在民國九十一年六月間，遲至九十五年始由行政院
    環境警察局前往搜索，在現場發現案情，被告乙○○自九十
    一年六月二十六日至同年月二十九日，其間四日竊取砂石後
    ，即購買砂石篩選回填，其餘如此長之時間均未在現場，其
    是否一開始即有犯罪之意思，即有疑義，請能斟酌。被告丙
    ○○辯稱：伊身體不好，又無工作，當時不會想，才會犯罪
    ，希望能從輕量刑各語云云。
三、按量刑之輕重係屬事實審法院得依職權自由裁量之事項，茍
    已斟酌刑法第57條各款所列情狀而未逾法定刑度，即不得遽
    指為違法。且在同一犯罪事實與情節，如別無其他加重或減
    輕之原因，下級審法院量定之刑，亦無過重或失輕之不當情
    形，則上級審法院對下級審法院之職權行使，原則上應予尊
    重（最高法院85年度台上字第2446號判決參照）。本件原審
    判決於判決理由中已敘明審酌被告等二人為圖砂石之鉅大利
    益，竟破壞國土盜取砂石牟取暴利，又渠等所竊得之砂石數
    量高達 27556.02立方公尺，事後回填之土方僅190立方公尺
    ，導致該區域多處低窪積水，迄今又未能回復原狀，有現場
    照片足證，破壞環境生態甚鉅，又以被告乙○○供稱每立方
    公尺砂石之售價計算，盜採所得達 600餘萬元，惡行實屬重
    大，姑念渠等犯後尚知坦承犯行，暨其犯罪動機、手段、目
    的、參與程度等一切情狀，被告乙○○量處有期徒刑二年四
    月，被告丙○○量處有期徒刑一年。本院認為原審判決就其
    量刑之理由，顯已斟酌刑法第57條各款所列情狀而未逾法定
    刑度，自不得遽指為違法。本院復斟酌將他人地上砂石擅行
    盜採販賣，即成立刑法之竊盜罪（參照最高法院十八年上字
    第四九七號判例）。被告等二人既已竊得27556.02立方公尺
    之砂石，並販售予他人，自應以渠等所竊得砂石之數量為犯
    罪所得，不得以扣除各項開支後，始認定為其犯罪所得。是
    被告等二人上訴意旨以此為由，請求從輕量刑，尚難採取。
四、另按動產竊盜罪之成立，必以他人所有之財物移轉於自己所
    持為其要件之一（最高法院十八年上字第一七七號判例參照
    ）。被告乙○○既已坦承其於九十一年六月二十六日起至同
    年月二十九日止，竊取他人之砂石，並予販售得款，當時顯
    已將所竊得之砂石移轉於自己持有中，揆諸前揭判例，被告
    乙○○之竊盜罪當時即已成立，亦難謂其自始無犯罪之意思
    ，況被告乙○○曾將砂石回填之事實，亦經原審於審酌時列
    入量刑之參考，乃純屬刑法第五十七條第九款犯罪所生之危
    險或損害、第十款犯罪後之態度之範籌，不得作為判斷被告
    乙○○是否起意犯竊盜罪之標準。被告乙○○辯護人所為上
    開辯護，亦非有理。
五、綜上所述，本件被告等二人之上訴均無理由，應予駁回。
六、據上論斷，應依刑事訴訟法第第三百七十三條、第三百六十
    八條，判決如主文。
本案經檢察官甲○○到庭執行職務。
中　　華　　民　　國　　96　　年　 　6　　月　　28　　日
            刑事第十一庭  審判長法　官　陳  朱　貴
                                法　官　何　志　通
                                法　官　胡  文  傑
上列正本證明與原本無異。
不得上訴。
                                書記官　顏　子　良
中　　華　　民　　國　　96　　年　 　6　　月　　28　　日
